臺灣臺北地方法院交通事件裁定      100年度交聲字第1202號
原處分機關  臺北市交通事件裁決所
異  議  人
即受處分人  陳及
上列異議人即受處分人因違反道路交通管理處罰條例事件，對於
臺北市交通事件裁決所於中華民國100 年5 月23日所為之北市裁
罰字第裁22-1AF780786號處分（原舉發案號：北市交停字第1AF7
80786號）聲明異議，本院裁定如下：
    主  文
異議駁回。
    理  由
一、原處分意旨略以：異議人即受處分人陳及所有之車牌號碼30
    65-KS 號自用小客車，於民國100 年3 月3 日下午2 時53分
    許，在臺北市○○路○ 段99巷週邊劃有禁止停車之黃色實線
    路段處停車，經臺北市停車管理工程處依「在設有禁止停車
    標線之處所停車（黃線停車）」為由逕行舉發，並經原處分
    機關即臺北市交通事件裁決所函請原舉發機關調查結果，仍
    認異議人有前揭違規行為，爰依道路交通管理處罰條例第56
    條第1 項第4 款規定，裁罰異議人新臺幣（下同）900 元罰
    鍰等語。
二、聲明異議意旨略以：異議人當日係在巷內黃線臨時停車，送
    東西進古董店，一拿進去就要走了，交代一下即駛離，時間
    應未超過3 分鐘，又原舉發機關稱異議人已經熄火，但以臺
    北市之治安環境，如何能不熄火而離開？因此對該裁決不服
    ，爰聲明異議等語。
三、按汽車駕駛人駕駛汽車停車時，在設有禁止停車標線處所不
    得停車，道路交通安全規則第112 條第1 項第4 款定有明文
    。而禁止停車線，用以指示禁止停車路段，以劃設於道路緣
    石正面及頂面為原則，無緣石之道路得標繪於路面上，距路
    面邊緣以30公分為度。本標線為黃實線，線寬除設於緣石正
    面者以緣石高度為準外，其餘皆為10公分。本標線禁止時間
    為每日上午7 時至晚間8 時，如有延長或縮短之必要時，應
    以標誌及附牌標示之，道路交通標誌標線號誌設置規則第16
    8條第1項、第2項及第4項均有規定。次按臨時停車，係指車
    輛因上、下人、客，裝卸物品，其引擎未熄火，停止時間未
    滿三分鐘，保持立即行駛之狀態；而停車，則係指車輛停放
    於道路兩側或停車場所，而不立即行駛，此觀道路交通管理
    處罰條例第3 條第9 款、第10款之規定自明。又同條例第7
    條之2 第2 項第4 款規定：違規停車而駕駛人不在場，得逕
    行舉發。再按汽車駕駛人在設有禁止停車標線之處所停車者
    ，處新臺幣600 元以上1,200 元以下罰鍰，道路交通管理處
    罰條例第56條第1 項第4 款亦有處罰明文。
四、經查：
  (一)異議人所有之上開車輛，確有於前揭時間違規停放於前述設
    有禁止停車標線路段之事實，為異議人所不否認，並有前開
    現場採證照片2 幀在卷可憑；且依卷附之採證照片觀之，上
    開車輛停放之路段道路緣石側面確繪有黃色實線，現場並未
    設置延長或縮短黃線禁止停車時間或假日開放停車之標誌及
    附牌，應認該路段屬禁止停車之區域，要無可疑。是異議人
    確有將車輛停放於上述設有禁止停車標線處所之行為，應堪
    認定。
  (二)所謂「臨時停車」，必須車輛之引擎未熄火且停止時間未滿
    3 分鐘，保持立即行駛之狀態，若已將引擎熄火，則不問停
    止時間長短均屬道路交通管理處條例所稱之停車，而非臨時
    停車，此觀道路交通管理處罰條例第3 條第9 款、第10 款
    之規定自明。本件異議人並不否認其人於上開時、地停車後
    業已離開駕駛座，且其車輛係處於熄火狀態之事實，則異議
    人所有車輛在上開時、地係屬停車狀態（熄火狀態），並無
    疑異，則被告因未保持車輛在立即行駛之狀態，其行為，實
    已屬在設有禁止停車標線之處所停車，其違規行為已經完成
    ，不因違規時間久暫（是否有3 分鐘）而影響其處罰，異議
    人認其屬臨時停車且未超過3 分鐘而得免責，容有誤會。
  (三)異議人雖又辯稱其只是暫時停放該處送貨到古董店內，並沒
    有妨害交通云云。惟被告駕車行駛於道路上，本應遵守交通
    規則，尋找合法停車位停放，如其當時不方便將車輛停放至
    他處，也應請店內人員出來向其拿取物品，而非任意違規停
    車，將可能阻礙交通及妨害他人出入之不利益轉嫁至其他用
    路人身上後，再以個人方便等理由而請求免除處罰，是異議
    人所為之辯解，顯不足採。
  (四)本件事證明確，異議人所有前開自用小客車「在設有禁止停
    車標誌之處所停車」之違規行為，應堪認定。
五、綜上所述，異議人所有之前開車輛確有於上開時間在前開設
    有禁止停車標線之處所停車（黃線停車）之違規行為，至為
    明確。原處分機關依道路交通管理處罰條例第56條第1 項第
    4 款之規定，裁處異議人罰鍰900 元，核無違誤，本件異議
    人聲明異議為無理由，應予駁回。
六、據上論斷，應依道路交通事件處理辦法第18條，裁定如主文
    。
中    華    民    國     100    年    7   月    29    日
                        交通法庭  法  官  陳思帆
上正本證明與原本無異。
如不服本裁定，應於裁定送達後5 日內向本院提出抗告狀。
                                  書記官  林素霜
中    華    民    國     100    年    7   月    29    日